# 在北京，以专利技术出资，验资时需要评估报告吗

提问人：kingjoe 时间：2014-04-14 11:02:27
《北京市工商行政管理局关于简化工商登记程序优化准入服务的意见》规定：
“以非货币财产出资，凭验资机构出具的验资证明办理登记，不再要求提交资产评估报告。”
问题：我们的验资还需要专利技术的评估报告吗？

回答人：chenyiwei
新修订的《公司法》第二十七条第二款仍然规定：“对作为出资的非货币财产应当评估作价，核实财产，不得高估或者低估作价。法律、行政法规对评估作价有规定的，从其规定”。因此，如果仍然需要进行验资，且涉及非货币财产出资的，应继续像以前那样关注非货币财产是否经过评估，并要求取得该验资报告，作为验资的必备审验证据。